臺灣臺中地方法院刑事判決　　　　　　　　　　　　　九十四年度訴緝字第八五號
　　公　訴　人　台灣台中地方法院檢察署檢察官
　　被　　　告　甲○○
右列被告因恐嚇取財案件，經檢察官提起公訴（八十九年度偵字第九七一一號），本
院判決如左：
    主  文
甲○○收受贓物，處有期徒刑貳月，如易科罰金，以參佰元折算壹日；又共同意圖為
自己不法之所有，以恐嚇使人將本人之物交付，未遂，處有期徒刑伍月，如易科罰金
，以參佰元折算壹日；應執行有期徒刑陸月，如易科罰金，以參佰元折算壹日。
    犯罪事實
一、甲○○於民國八十九年一月二十三日下午一時許，在台中市○○路二之六號二樓
    二０四室高國輝租處，與高國輝同時為台南市警察局第二分局博愛派出所警員查
    獲（扣有第二級毒品安非他命一包及吸食器一組，當時高國輝因竊盜案件，經本
    院發佈通緝），帶回該派出所偵訊時，明知高國輝所交付鑰匙一支，並告之該鑰
    匙所使用停放高國輝上開租處附近空地之Ａ五－五七六七號自小客車，係來路不
    明之贓物（該自小客車為陳阿春所有，由丙○○使用，係高國輝於八十九年一月
    二十日上午七時許，至台中市○村路○段七三一之一號丙○○住處，破壞一樓窗
    戶鎖頭，由窗戶潛入屋內，擅取掛在客廳牆壁架上之該自小客車鑰匙，以鑰匙開
    啟放置騎樓之該自小客車車門，啟動引擎予以竊得，高國輝竊盜部分，因有其他
    連續犯裁判上一罪關係之竊盜犯行，業經本院判決確定，已由台灣台中地方法院
    檢察署檢察官為不起訴處分），仍予以收受，而於八十九年一月二十五日，前往
    高國輝上開租處附近空地，利用高國輝所交付之鑰匙，啟動Ａ五－五七六七號自
    小客車供己使用。迨於八十九年一月二十七日，甲○○駕駛該Ａ五－五七六七號
    自小客車搭載乙○○時，因發現該自小客車內放有行車執照及丙○○之名片，復
    另行起意，與蔡金水基於意圖為自己不法所有之犯意聯絡，共謀向丙○○恐嚇取
    贖，推由乙○○於同日中午十二時許起，接續撥打多通電話向丙○○恐嚇交付新
    台幣（下同）二萬元，否則即將該自小客車解體等語，並指示丙○○將贖款放置
    台中市○○路三二八號馬公廟前之燈柱上，再依燈柱上之地圖取回該自小客車，
    甲○○則負責將該自小客車開至台中市○○路○段五三巷口停放。丙○○為取回
    該自小客車佯裝應允，惟事先報警處理，會同警方放置贖款埋伏等候，至同日下
    午六時許，乙○○前往該馬公廟前之燈柱取款後，見警埋伏逃跑，為警追至台中
    市○○路一二七巷口予以逮捕，自其身上起出贖款二萬元，而未得逞，旋並帶同
    乙○○至台中市○○路○段五三巷口取回該自小客車，再於同日晚上十一時許，
    循線在台中市○○路、中華路口查獲甲○○（乙○○部分業經本院判決確定）。
二、案經台中市警察局第一分局報請台灣台中地方法院檢察署檢察官偵查起訴。
    理  由
一、訊據被告甲○○固坦承收受高國輝所交付之Ａ五－五七六七號自小客車鑰匙，並
    依高國輝之告知，至台中市○○路二之六號二樓二０四室高國輝租處附近空地，
    駕駛該Ａ五－五七六七號自小客車之事實，惟否認收受贓物及恐嚇取財未遂犯行
    ，辯稱伊於八十九年一月二十五日駕駛該Ａ五－五七六七號自小客車去找乙○○
    ，乙○○向伊借用該自小客車，伊即未再使用該自小客車，伊不知該自小客車係
    贓物，也不知車內放有行車執照及丙○○之名片，伊未與乙○○向丙○○恐嚇交
    付二萬元云云。然查該Ａ五－五七六七號自小客車為陳阿春所有，由丙○○使用
    ，係於八十九年一月二十日上午七時許，放置台中市○村路○段七三一之一號住
    處騎樓，遭人破壞一樓窗戶鎖頭，由窗戶潛入屋內，擅取掛在客廳牆壁架上之該
    自小客車鑰匙，以鑰匙開啟該自小客車車門，啟動引擎予以竊得，屬於贓物，丙○○另於九十三年一月二十七日中午十二時許起，接獲多通恐嚇電話，要求交付
    二萬元，否則即將該自小客車解體，且指示將贖款放置台中市○○路三二八號馬
    公廟前之燈柱上，丙○○為取回該自小客車佯裝應允，並事先報警處理，會同警
    方放置贖款埋伏等候，至該日下午六時許，乙○○前往該馬公廟前之燈柱取款後
    ，見警埋伏逃跑，為警追至台中市○○路一二七巷口予以逮捕，自其身上起出贖
    款二萬元，再帶同乙○○至台中市○○路○段五三巷口取回該自小客車等情，業
    據證人即被害人丙○○指訴綦詳，復有台中市警察局第一分局民權派出所現場臨
    檢表、現場圖、照片、贓物認領保管收據、車輛竊盜、車牌失竊資料個別查詢報
    表、車輛車牌失竊作業－查獲車輛認可資料附卷可稽。又高國輝竊取被害人丙○○所使用之Ａ五－五七六七號自小客車部分，因有其他連續犯裁判上一罪關係之
    竊盜犯行，業經本院判決確定，已由台灣台中地方法院檢察署檢察官為不起訴處
    分，亦有該署八十九年度偵字第九七一一號檢察官不起訴處分書在卷足憑。被告
    既與高國輝於八十九年一月二十三日下午一時許，在台中市○○路二之六號二樓
    二０四室高國輝租處，同為台南市警察局第二分局博愛派出所警員查獲，而帶回
    該派出所偵訊，自與高國輝交情非淺，且自小客車價值不低，須領得行車執照始
    可使用，此為一般人所知悉，被告收受高國輝交付該Ａ五－五七六七號自小客車
    鑰匙，並告知該自小客車停放地點，竟未向高國輝索取行車執照以供查核，顯違
    常情？次查被告於警訊時已供承該Ａ五－五七六七號自小客車係高國輝交伊使用
    ，並告知該自小客車放置台中市○○路空地，伊於八十九年一月二十五日前去取
    車使用，駕駛該自小客車到處找朋友，迨與乙○○一起，由乙○○循車內行車執
    照及名片找到失主，由乙○○與失主聯絡等語。而共犯乙○○於警訊時亦供稱伊
    於八十九年一月二十七日下午六時許，在台中市○○路三二八號馬公廟前之燈柱
    上拿取贖車款二萬元，為警當場查獲，伊見四處無人上前拿取現金二萬元，見警
    方到達拔腿跑往台中市○○路一二七巷口為警逮捕，該Ａ五－五七六七號自小客
    車係高國輝所竊取，高國輝為警查獲，將該自小客車鑰匙交予被告，並由被告使
    用，事後在車內發現行車執照及名片，伊要甲○○將該自小客車交還被害人，甲○○答應，即由伊陸續撥打七通電話給被害人等語；復於本院另案審理時供稱該
    Ａ五－五七六七號自小客車係高國輝交給被告使用，丙○○之名片係甲○○拿給
    伊，是在車內找到，伊打電話給丙○○說要還車，該自小客車係被告開至台中市
    ○○路停放等語。共犯乙○○雖另稱係丙○○自己表示要包紅包二萬元，伊未恐
    嚇丙○○交付二萬元，否則即將該自小客車解體云云。惟被害人丙○○係因接獲
    多通恐嚇電話，要求交付二萬元，否則即將該自小客車解體，為取回該自小客車
    ，始依指示將贖款放置台中市○○路三二八號馬公廟前之燈柱上，並事先報警處
    理，會同警方埋伏現場逮捕乙○○，再帶同乙○○至台中市○○路○段五三巷口
    取回該自小客車等情，已如前述。揆諸常理，被告及乙○○如僅係通知被害人歸
    還該Ａ五－五七六七號自小客車，迄未恐嚇被害人交付二萬元，係被害人主動表
    示給予紅包，則被害人焉會事先報警埋伏？被告及乙○○亦無須大費週章，指示
    被害人將贖款放置台中市○○路三二八號馬公廟前之燈柱上，再依燈柱上之地圖
    取回該自小客車，而由被告先將該自小客車開至台中市○○路○段五三巷口停放
    ，以避免與被害人接觸。足徵被告確於收受高國輝交付該Ａ五－五七六七號自小
    客車鑰匙，並告知該自小客車停放地點時，即知該自小客車係來路不明之贓物，
    並於發現該自小客車行車執照及被害人之名片後，另行起意與乙○○共謀向被害
    人恐嚇取贖，由乙○○負責撥打電話向被害人恐嚇，自己則將該自小客車開至台
    中市○○路○段五三巷口停放。被告所辯無非飾卸之詞，不足採信，其犯行已堪
    認定。
二、核被告所為，係犯刑法第三百四十九條第一項之收受贓物罪及同法第三百四十六
    條第三項、第一項之恐嚇取財未遂罪。被害人丙○○接獲乙○○之恐嚇電話，已
    事先報警，再會同警員放置贖款埋伏現場，並未因乙○○之恐嚇心生畏佈，亦無
    交付贖款之真意，被告此部分行為僅成立恐嚇取財未遂罪，檢察官認係成立恐嚇
    取財既遂罪，尚有未洽。又被告所犯恐嚇取財未遂部分，與乙○○有犯意聯絡及
    行為分擔，為共同正犯。再被告已著手於恐嚇取財行為之實行而不遂，為未遂犯
    ，應依刑法第二十六條前段規定減輕其刑。而所犯上開二罪間，犯意各別，罪質
    互異，應予分論併科。爰審酌被告已有恐嚇取財、妨害兵役前科（見卷附台灣高
    等法院被告全國前案紀錄表），仍不知悔改，收受該Ａ五－五七六七號自小客車
    使用時間不長，向被害人恐嚇金額非多，且係由乙○○撥打恐嚇電話，並至指定
    地點取贖，情節尚非嚴重，及其犯罪動機、手段、所生危害、犯罪後態度等一切
    情狀，處以如主文所示之刑，並定其應執行刑及諭知易科罰金之折算標準。又被
    告行為後，刑法第四十一條業經立法院通過修正為犯最重本刑為五年以下有期徒
    刑以下之刑之罪，而受六個月以下有期徒刑或拘役之宣告，因身體、教育、職業
    、家庭之關係或其他正當事由，執行顯有困難者，得以一元以上三元以下折算一
    日，易科罰金。但確因不執行所宣告之刑，難收矯正之效，或難以維持法秩序者
    ，不在此限（另增訂第二項，併合處罰之數罪，均有前項情形，其應執行之刑逾
    六月者，亦同），並經總統於九十年一月十日公布，同年月十二日生效，本件自
    應適用修正公布生效之新法諭知易科罰金之折算標準，併予敘明。
據上論斷，應依刑事訴訟法第二百九十九條第一項前段，刑法第二條第一項前段、第
二十八條、第三百四十六條第三項、第一項、第三百四十九條第一項、第二十六條前
段、第四十一條第一項前段、第五十一條第五款，罰金罰鍰提高標準條例第一條前段
，第二條，判決如主文。
本案經檢察官葉芳如到庭執行職務。
中      華      民      國      九十四      年    四    月      十一    日
                                  台灣台中地方法院刑事第八庭
                                        審判長法  官  朱  光  國
                                              法  官  洪  俊  誠
                                              法  官  鍾  堯  航
右正本證明與原本無異。
如不服本判決，應於送達後十日內向本院提出上訴狀（須附繕本），上訴於台灣高等
法院台中分院。
                                              書記官
中      華      民      國      九十四      年    四    月      十一    日
附錄本案論罪科刑法條全文
刑法第三百四十六條：
意圖為自己或第三人不法之所有，以恐嚇使人將本人或第三人之物交付者，處六月以
上五年以下有期徒刑，得併科一千元以下罰金。
以前項方法得財產不法之利益，或使第三人得之者，亦同。
前二項之未遂犯，罰之。
刑法第三百四十九條第一項：
收受贓物者，處三年以下有期徒刑、拘役或五百元以下罰金。
